# 有关以前年度企业所得税的问题

提问人：yuganglyg 时间：2013-01-13 17:40:56
公司有项目享受企业所得税三免三减半优惠条件，项目于 2007 年取得第一笔收入，根据 2012 年新颁布的政策“2008年 1 月 1 日起享受剩余年限的优惠政策”，但是2008-2011年度的企业所得税已上缴，如果税务机关同意以前年度的减免，实务处理时，对于往年的是否这样处理，借：应缴税金—企业所得税 贷：以前年度损益调整 借：以前年度损益调整 贷：利润分配—为分配利润 而 2012 年当年的处理为 借：应缴税金—企业所得税 贷：所得税费用 请各位老师指导下~谢谢

回答人：chenyiwei
该三免三减半是否属于“报批类减免税”，即必须向税务机关事前报批，凭税务机关的批文方可享受的税收优惠？如果是，则鉴于批文是 2012 年下达，在以前年度并没有享受该项税收优惠的权利，因此其影响应计入 2012 年度所得税费用中，不能追溯调整以前年度。

回答人：chenyiwei
回复 yuganglyg 的帖子
从你说的情况看，是由于 2012 年新发布的文件明确了“2008年 1 月 1 日起享受剩余年限的优惠政策”，此前此问题并不明确，因此企业在以前年度都是正常纳税。所以，该事项更大的可能性是基于 2012 年内新发布的税务政策而进行的调整，而 2011 年末该新政策尚未发布，因此2011 年末是无权享受优惠的。所以，倾向于将其作为 2012 年度内的调整事项，其影响计入 2012 年度的所得税费用。不能追溯调整以前年度。